ACORDAO-COMPLETO-2534242

ACÓRDÃO 2695/2022 ATA 15/2022 - PRIMEIRA CÂMARA

VISTOS, relatados e discutidos estes autos que tratam de ato inicial de aposentadoria emitido, no âmbito do Tribunal Regional do Trabalho da 4ª Região/RS, em favor do Sr. Marcos Aurelio Porto,
ACORDAM os Ministros do Tribunal de Contas da União, reunidos em sessão da Primeira Câmara, diante das razões expostas pelo Relator, com fundamento no art. 71, inciso III, da Constituição Federal e nos arts. 1º, inciso V, 39, inciso II, e 45 da Lei 8.443/1992, em:
9.1. considerar ilegal o ato de aposentadoria do Sr. Marcos Aurelio Porto, recusando seu registro;
9.2. dispensar o ressarcimento das quantias indevidamente recebidas, em boa-fé, pelo interessado, consoante o Enunciado 106 da Súmula de Jurisprudência deste Tribunal;
9.3. determinar ao Tribunal Regional do Trabalho da 4ª Região/RS que:
9.3.1. faça cessar, no prazo de 15 (quinze) dias, contado a partir da ciência desta deliberação, os pagamentos decorrentes do ato impugnado, sob pena de responsabilidade solidária da autoridade administrativa omissa, consoante disposto nos arts. 71, inciso IX, da Constituição Federal e 262 do Regimento Interno desta Corte;
9.3.2. dê ciência desta deliberação ao interessado, alertando-o de que o efeito suspensivo proveniente da interposição de eventuais recursos, caso não providos, não o exime da devolução dos valores indevidamente percebidos após a notificação;
9.3.3. envie a esta Corte de Contas, no prazo de 30 (trinta) dias, por cópia, comprovante de que o interessado teve ciência desta deliberação;
9.4. esclarecer à unidade de origem, com supedâneo no art. 262, § 2º, do Regimento Interno, que a concessão considerada ilegal poderá prosperar mediante a emissão e o encaminhamento a este Tribunal de novo ato concessório, escoimado da irregularidade apontada nestes autos.

Ato de aposentadoria emitido no âmbito do Tribunal Regional do Trabalho da 4ª Região/RS para fins de registro.

Primeira Câmara

Tribunal Regional do Trabalho da 4ª Região/RS.

3. Interessados/Responsáveis:
3.1. Interessado: Marcos Aurelio Porto (XXX.675.680-XX).

13.1. Ministros presentes: Walton Alencar Rodrigues (Presidente), Benjamin Zymler (Relator) e Jorge Oliveira.
13.2. Ministro-Substituto convocado: Augusto Sherman Cavalcanti.
13.3. Ministro-Substituto presente: Weder de Oliveira.

BENJAMIN ZYMLER

Adoto como relatório o parecer da unidade técnica, cujos termos são os seguintes:
"INTRODUÇÃO
Trata-se de ato de aposentadoria, submetido, para fins de registro, à apreciação do Tribunal de Contas da União (TCU) , de acordo com o art. 71, inciso III, da Constituição Federal.  O ato foi cadastrado e disponibilizado ao TCU por intermédio do Sistema e-Pessoal, na forma do art. 2º e 4º da Instrução Normativa TCU 78/2018.
O ato desse processo pertence às seguintes unidades:
Unidade emissora: Tribunal Regional do Trabalho da 4ª Região/RS.
Unidade cadastradora:  Tribunal Regional do Trabalho da 4ª Região/RS.
Subunidade cadastradora: Seção de Aposentadorias e Pensões.
EXAME TÉCNICO
Procedimentos aplicados
Os procedimentos para exame, apreciação e registro de atos de pessoal encontram-se estabelecidos na Instrução Normativa TCU 78/2018 e na Resolução TCU 206/2007. Essas normas dispõem que os atos de pessoal disponibilizados por meio do e-Pessoal devem ser submetidos previamente a críticas automatizadas, com base em parâmetros predefinidos.
As críticas das informações cadastradas na etapa de coleta do ato foram elaboradas e validadas levando-se em conta as peculiaridades de cada ato. Os itens verificados nessa etapa são inerentes a dados cadastrais, fundamentos legais, mapa de tempo, ficha financeira, assim como eventuais ocorrências de acumulação. Trata-se de verificações abrangentes, minuciosas e precisas e sem a necessidade de ação humana e, portanto, menos suscetível a falhas. As críticas aplicadas estão discriminadas no sistema, no Menu e-Pessoal, opção "Crítica", que podem ser acessadas mediante concessão de perfil específico a servidores do TCU responsáveis pela análise.
Além das críticas automatizadas, há verificação humana adicional no caso de haver alertas do sistema ou informações não formatadas, como esclarecimentos do gestor ou do controle interno.  
As críticas também consideram os registros do Sistema Integrado de Administração de Recursos Humanos (Siape) . O Siape disponibiliza informações atualizadas sobre as parcelas que integram os proventos, diferentemente, portanto, do e-Pessoal, que informa as parcelas no momento do registro do ato. 
Essa confrontação com o Siape fornece uma visão atual e verdadeira da situação, o que permite descaracterizar irregularidades e inconsistências que, embora constantes do e-Pessoal, já foram corrigidas.
As verificações detectadas no ato encontram-se discriminadas na aba de pendências do ato no sistema e-Pessoal, bem como no espelho do ato contemplado por esta instrução.
Exame das Constatações
Ato: 28832/2018 - Inicial - Interessado (a) : MARCOS AURELIO PORTO - CPF: XXX.675.680-XX
Parecer do Controle Interno: considerar o ato Legal.
Constatações e análises: 
1.1.1. Há sobreposição entre os períodos de exercício das funções ''0119-VANTAGEM PESSOAL -DECIMOS INAT - FC-2 - ASSISTENTE DE DIRETOR DE SECRETARIA' e ''0112-VPNI-QUINTOS INAT DEC JUDICIAL - FC-2 - ASSISTENTE DE DIRETOR DE SECRETARIA'.
Justificativa do Gestor de Pessoal: Ficha de incorporação de quintosGestor anexou os seguintes documentos: 000-Documento oficial,.
Análise do Controle Interno: Justificativa do gestor esclarece pendência
Análise da Equipe Técnica: Ilegal
O interessado possui incorporação de função FC-2 ASSISTENTE DE DIRETOR DE SECRETARIA com sobreposição entre os períodos de exercício de função, de modo que o pagamento da presente rubrica está ilegal.
1.1.2. Há sobreposição entre os períodos de exercício das funções ''0119-VANTAGEM PESSOAL -DECIMOS INAT - FC-1 - Auxiliar Especializado' e ''0112-VPNI-QUINTOS INAT DEC JUDICIAL - FC-1 - AUXILIAR ESPECIALIZADO'.
Justificativa do Gestor de Pessoal: Ficha de incorporação de quintos
Análise do Controle Interno: Justificativa do gestor esclarece pendência
Análise da Equipe Técnica: Ilegal
O interessado possui incorporação de função FC-2 ASSISTENTE DE DIRETOR DE SECRETARIA com sobreposição entre os períodos de exercício de função, de modo que o pagamento da presente rubrica está ilegal.
1.1.3. Há sobreposição entre os períodos de exercício das funções ''0112-VPNI-QUINTOS INAT DEC JUDICIAL - FC-1 - AUXILIAR ESPECIALIZADO' e ''0119-VANTAGEM PESSOAL -DECIMOS INAT - FC-1 - Auxiliar Especializado'.
Justificativa do Gestor de Pessoal: Ficha de incorporação de quintos
Análise do Controle Interno: Justificativa do gestor esclarece pendência
Análise da Equipe Técnica: Ilegal
O interessado possui incorporação de função FC-1 AUXILIAR ESPECIALIZADO com sobreposição entre os períodos de exercício de função, de modo que o pagamento da presente rubrica está ilegal.
1.1.4. Há sobreposição entre os períodos de exercício das funções ''0112-VPNI-QUINTOS INAT DEC JUDICIAL - FC-2 - ASSISTENTE DE DIRETOR DE SECRETARIA' e ''0119-VANTAGEM PESSOAL -DECIMOS INAT - FC-2 - ASSISTENTE DE DIRETOR DE SECRETARIA'.
Justificativa do Gestor de Pessoal: Ficha de incorporação de quintos
Análise do Controle Interno: Justificativa do gestor esclarece pendência
Análise da Equipe Técnica: Ilegal
O interessado possui incorporação de função FC-2 ASSISTENTE DE DIRETOR DE SECRETARIA com sobreposição entre os períodos de exercício de função, de modo que o pagamento da presente rubrica está ilegal.
1.1.5. No tempo calculado para fins de anuênio foram computados períodos não contínuos. Empresa pública e sociedade de economia mista (Certif. INSS) de 22/05/1979 a 15/10/1979, Serviço público civil (Adm. Direta e Indireta) em cargo diferente ao da aposentadoria de 14/04/1980 a 18/10/1981 e Tempo no cargo em que se deu a aposentadoria de 19/10/1981 a 18/02/2018.
Justificativa do Gestor de Pessoal: Não há. Verificação efetuada no âmbito do TCU.
Análise do Controle Interno:  Não há. Verificação efetuada no âmbito do TCU.
Análise da Equipe Técnica: Ilegal
O interessado possui adicional de tempo de serviço com percentual superior ao entendimento jurisprudencial do TCU, em razão de ter computado tempo de serviço público não contínuo. Nesse sentido, o pagamento está ilegal.
1.1.6. Houve o registro de pelo menos uma rubrica com 'Denominação para análise pelo TCU = Vantagem de caráter pessoal ('0119 - VANTAGEM PESSOAL -DECIMOS INAT (Vantagem de caráter pessoal - Incorporação de quintos/décimos de função) - R$ 182,31) .
Justificativa do Gestor de Pessoal: Não há. Verificação efetuada no âmbito do TCU.
Análise do Controle Interno:  Não há. Verificação efetuada no âmbito do TCU.
Análise da Equipe Técnica: Ilegal
O interessado possui incorporação de função FC-2 ASSISTENTE DE DIRETOR DE SECRETARIA e FC-1 AUXILIAR ESPECIALIZADO com sobreposição entre os períodos de exercício das respectivas funções, de modo que o pagamento da presente rubrica está ilegal.
1.1.7. Houve o registro de pelo menos uma rubrica com 'Denominação para análise pelo TCU = Decisão judicial ('0112 - VPNI-QUINTOS INAT DEC JUDICIAL (Decisão judicial - Incorporação de quintos/décimos de função) - R$ 1.123,09) .
Justificativa do Gestor de Pessoal: Não há. Verificação efetuada no âmbito do TCU.
Análise do Controle Interno:  Não há. Verificação efetuada no âmbito do TCU.
Análise da Equipe Técnica: Ilegal
É ilegal a concessão da vantagem de quintos em razão do exercício de funções comissionadas após o advento da Lei 9.624/1998.
Nesse caso, como a incorporação de quintos entre o período de 8/4/1998 a 4/9/2001 está amparada por decisão judicial transitada em julgado, não haverá determinação para absorção da rubrica, consoante decidido pelo STF no âmbito do RE 638.115/CE.
O quadro resumo de ocorrências e, quando for o caso, o detalhamento da norma legal e da jurisprudência para as inconsistências acima elencadas encontra-se no anexo II dessa instrução.
Encaminhamento do ato:
Considerar ILEGAL e recusar registro do ato de Aposentadoria de MARCOS AURELIO PORTO do quadro de pessoal do órgão/entidade Tribunal Regional do Trabalho da 4ª Região/RS, com base nos arts. 71, inciso III, da Constituição Federal, 1º, inciso V, e 39, inciso II, da Lei 8.443/1992 e 260, § 1º, do Regimento Interno.
Com fulcro no art. 262, caput, do Regimento Interno deste Tribunal, determinar ao órgão/entidade Tribunal Regional do Trabalho da 4ª Região/RS que: 
dispense a devolução dos valores indevidamente recebidos de boa-fé até a data da ciência do órgão/entidade Tribunal Regional do Trabalho da 4ª Região/RS, do acórdão que vier a ser proferido, com base no Enunciado 106 da Súmula da Jurisprudência do TCU.
dê ciência, no prazo de quinze dias, contados da notificação, do inteiro teor desta deliberação (a) o interessado (a) , alertando-o (a) de que o efeito suspensivo proveniente da interposição de eventuais recursos junto ao TCU não o (a) exime da devolução dos valores percebidos indevidamente, caso o recurso não seja provido.
promova a exclusão, no prazo 15 (quinze) dias, contados a partir da ciência desta deliberação, sujeitando-se a autoridade administrativa omissa à responsabilidade solidária, da rubrica apontada em face de manifesta ilegalidade, uma vez que o seu pagamento não encontra respaldo na jurisprudência deste Tribunal.
promova o recálculo, no prazo 15 (quinze) dias, contados a partir da ciência desta deliberação, sujeitando-se a autoridade administrativa omissa à responsabilidade solidária, do valor atualmente pago relativo à rubrica apontada, em face de manifesta ilegalidade.
CONCLUSÃO
A abrangência e a profundidade das verificações levadas a efeito fundamentam convicção de que o ato 28832/2018 pode ser apreciado pela ilegalidade, em razão das irregularidades apontadas no item Exame das Constatações desta instrução, que representam afronta à legislação e à jurisprudência de referência
PROPOSTA DE ENCAMINHAMENTO
Ante o exposto, com fundamento no art. 71, inciso III, da Constituição Federal, no art. 1º, inciso V, e art. 39, incisos I e II, da Lei 8.443/1992, no art. 260 do Regimento Interno do Tribunal de Contas da União, propõe-se:
Considerar ILEGAL e recusar registro do ato de Aposentadoria de MARCOS AURELIO PORTO do quadro de pessoal do órgão/entidade Tribunal Regional do Trabalho da 4ª Região/RS, com base nos arts. 71, inciso III, da Constituição Federal, 1º, inciso V, e 39, inciso II, da Lei 8.443/1992 e 260, § 1º, do Regimento Interno.
Com fulcro no art. 262, caput, do Regimento Interno deste Tribunal, determinar ao órgão/entidade Tribunal Regional do Trabalho da 4ª Região/RS que: 
promova o recálculo, no prazo 15 (quinze) dias, contados a partir da ciência desta deliberação, sujeitando-se a autoridade administrativa omissa à responsabilidade solidária, do valor atualmente pago relativo à rubrica apontada, em face de manifesta ilegalidade.
dispense a devolução dos valores indevidamente recebidos de boa-fé até a data da ciência do órgão/entidade Tribunal Regional do Trabalho da 4ª Região/RS, do acórdão que vier a ser proferido, com base no Enunciado 106 da Súmula da Jurisprudência do TCU.
dê ciência, no prazo de quinze dias, contados da notificação, do inteiro teor desta deliberação (a) o interessado (a) , alertando-o (a) de que o efeito suspensivo proveniente da interposição de eventuais recursos junto ao TCU não o (a) exime da devolução dos valores percebidos indevidamente, caso o recurso não seja provido.
promova a exclusão, no prazo 15 (quinze) dias, contados a partir da ciência desta deliberação, sujeitando-se a autoridade administrativa omissa à responsabilidade solidária, da rubrica apontada em face de manifesta ilegalidade, uma vez que o seu pagamento não encontra respaldo na jurisprudência deste Tribunal."
2.	O Ministério Público junto a esta Corte de Contas manifestou-se de acordo com a proposta formulada pela unidade técnica.
	É o Relatório.

não há.

Procurador Sergio Ricardo Costa Caribé.

APOSENTADORIA. ANUÊNIOS. CONSIDERAÇÃO DE TEMPO DE SERVIÇO FEDERAL PRESTADO DE FORMA DESCONTINUADA. RUPTURA DE VÍNCULO. CÔMPUTO DE PERÍODO TRABALHADO NA ESFERA ESTADUAL PARA FINS DE ADICIONAL POR TEMPO DE SERVIÇO. ILEGALIDADE. INCLUSÃO, NOS PROVENTOS, DA VANTAGEM RELATIVA A "QUINTOS" EM DESACORDO COM A LEGISLAÇÃO DE REGÊNCIA. VANTAGEM ASSEGURADA POR DECISÃO JUDICIAL TRANSITADA EM JULGADO. MANUTENÇÃO DO PAGAMENTO NA FORMA CONCEDIDA, CONFORME MODULAÇÃO DA DECISÃO DA SUPREMA CORTE. ILEGALIDADE. NEGATIVA DE REGISTRO. DETERMINAÇÕES.

APOSENTADORIA (APOS)

Secretaria de Fiscalização de Integridade de Atos e Pagamentos de Pessoal e de Benefícios Sociais (Sefip).

Em julgamento, ato inicial de aposentadoria emitido, no âmbito do Tribunal Regional do Trabalho da 4ª Região/RS, em favor do Sr. Marcos Aurelio Porto, ex-ocupante do cargo de técnico judiciário.
2.	Instruindo o feito, a Secretaria de Fiscalização de Integridade de Atos e Pagamentos de Pessoal e de Benefícios Sociais (Sefip) exarou parecer pela negativa de registro do ato, em razão das seguintes irregularidades:
i) "o interessado possui incorporação de função FC-2 ASSISTENTE DE DIRETOR DE SECRETARIA com sobreposição entre os períodos de exercício de função, de modo que o pagamento da presente rubrica está ilegal";
ii) "o interessado possui incorporação de função FC-1 AUXILIAR ESPECIALIZADO com sobreposição entre os períodos de exercício de função, de modo que o pagamento da presente rubrica está ilegal";
iii) "o interessado possui adicional de tempo de serviço com percentual superior ao entendimento jurisprudencial do TCU, em razão de ter computado tempo de serviço público não contínuo. Nesse sentido, o pagamento está ilegal";
iv) "é ilegal a concessão da vantagem de quintos em razão do exercício de funções comissionadas após o advento da Lei 9.624/1998. Nesse caso, como a incorporação de quintos entre o período de 8/4/1998 a 4/9/2001 está amparada por decisão judicial transitada em julgado, não haverá determinação para absorção da rubrica, consoante decidido pelo STF no âmbito do RE 638.115/CE".
3.	O Ministério Público junto a esta Corte de Contas anuiu à proposta da unidade técnica.
4.	Acompanho a conclusão a que chegou a unidade técnica, sem prejuízo de tecer as seguintes considerações.
5.	No que diz respeito ao tempo de serviço considerado pelo órgão jurisdicionado para fins de gratificação de tempo de serviço (anuênio) , a jurisprudência desta Corte, lastreada na Nota Técnica 282/2011/CGNOR/DENOP/SRH/MP - oriunda, como se vê, do órgão central do Sistema de Pessoal Civil da Administração Federal (Sipec) -, não admite a utilização, para a concessão de anuênios, de períodos descontínuos de trabalho.
6.	Em outras palavras, havendo intervalo entre o desligamento de um cargo público federal e a admissão num outro, o tempo de serviço prestado no primeiro vínculo não pode ser computado para a concessão de anuênios no segundo. Veja-se, a propósito, o entendimento adotado pelo Plenário deste Tribunal em consulta:
Acórdão 1424/2020-TCU-Plenário
"9.1.1 em consonância com a jurisprudência dessa Corte de Contas, assentada desde o Acórdão 3055/2009-TCU-Plenário  (relator: Ministro-substituto Weder de Oliveira) , o rompimento do vínculo jurídico do servidor com a Administração Pública Federal é obstáculo ao restabelecimento de vantagens da Lei 8.112/1990, independentemente do momento em que o servidor é investido novamente em outro cargo público federal, se antes ou depois da revogação da legislação que instituiu a vantagem anteriormente concedida;"  (grifos acrescidos) .
7.	No caso concreto, segundo informam os autos, o interessado trabalhou em empresa pública federal no período de 22/5/1979 a 15/10/1979, tendo ingressado, posteriormente, em cargo do Poder Judiciário federal, ininterruptamente, no período de 19/10/1981 a 18/2/2018, quando se inativou no cargo de técnico judiciário. Afora isso, averbou um pouco mais de um ano e seis meses de serviço prestado em órgão estadual (14/4/1980 a 18/10/1981) , junto ao Departamento Autônomo de Estradas de Rodagem (DAER) no Rio Grande do Sul (peça 3) .
8.	Como se vê, entre o encerramento da passagem do interessado pela empresa pública federal e seu posterior ingresso no regime estatutário federal, passaram-se quase dois anos, circunstância esta impeditiva do aproveitamento daquele período inicial de trabalho - ainda que qualificado como tempo de serviço público federal - para fins de anuênio.
9.	Além do referido período, a jurisprudência desta Corte é firme no sentido de que "é ilegal o ato concessório de aposentadoria que inclui o cômputo de tempo de serviço estadual a servidores ex-celetistas, para fins de Gratificação Adicional por Tempo de Serviço" (Acórdão 1686/2005-TCU-Segunda Câmara, entre outros) . Esse entendimento decorre do quanto estabelecido no art. 103, inciso I, da Lei 8.112, de 11 de dezembro de 1990, que instituiu o regime jurídico único do funcionalismo federal:
"Art. 103 Contar-se-á apenas para efeito de aposentadoria e disponibilidade:
I - o tempo de serviço público prestado aos Estados, Municípios e Distrito Federal".
10.	Segundo informam os autos, além do período federal descontínuo, o tempo de serviço prestado ao órgão estadual foi considerado para fins de anuênio, sendo, portanto, ilegal, também por esse fundamento, o percentual de 19% de anuênios atribuído ao interessado.
11.	No que diz respeito aos "quintos", informam os autos que o interessado teve incluídas, em seus proventos de aposentadoria, parcelas decorrentes do exercício de função comissionada de códigos FC-2 (1/10) e FC-1 (6/10) , sendo que todo o período considerado para esta última incorporação se deu após a definitiva extinção do instituto, ocorrida em 8/4/1998 com a publicação da Lei 9.624/1998.
12.	Sobre a matéria, o entendimento fixado em regime de repercussão geral pelo Supremo Tribunal Federal (STF) é no sentido de que "ofende o princípio da legalidade a decisão que concede a incorporação de quintos pelo exercício de função comissionada no período de 8/4/1998 até 4/9/2001, ante a carência de fundamento legal" (Tema 395, RE 638.115) .
13.	Outrossim, no que diz respeito à modulação dos efeitos da referida decisão, a Suprema Corte, ao apreciar os embargos de declaração opostos por diversos sindicatos de servidores públicos e pelo Ministério Público Federal, manifestou-se no sentido de que somente os servidores públicos beneficiados por decisão judicial transitada em julgado poderiam manter, de forma definitiva, os "quintos" incorporados no período de 8/4/1998 até 4/9/2001.
14.	De outro lado, caso a incorporação irregular estivesse assentada em decisão administrativa do órgão jurisdicionado ou em decisão judicial sem trânsito em julgado, o pagamento da parcela estaria assegurado "até sua absorção integral por quaisquer reajustes futuros concedidos aos servidores".
15.	Veja-se, a propósito, o seguinte trecho da ata de julgamento dos embargos de declaração apreciados em 18/12/2019, modulando os efeitos do que restou decidido no RE 638.115/CE, in verbis:
"O Tribunal, por maioria, acolheu parcialmente os embargos de declaração, com efeitos infringentes, para reconhecer indevida a cessação imediata do pagamento dos quintos quando fundado em decisão judicial transitada em julgado [...]. No ponto relativo ao recebimento dos quintos em virtude de decisões administrativas, o Tribunal, em razão de voto médio, rejeitou os embargos e, reconhecendo a ilegitimidade do pagamento dos quintos, modulou os efeitos da decisão de modo que aqueles que continuam recebendo até a presente data em razão de decisão administrativa tenham o pagamento mantido até sua absorção integral por quaisquer reajustes futuros concedidos aos servidores. [...] Por fim, o Tribunal, por maioria, também modulou os efeitos da decisão de mérito do recurso, de modo a garantir que aqueles que continuam recebendo os quintos até a presente data por força de decisão judicial sem trânsito em julgado tenham o pagamento mantido até sua absorção integral por quaisquer reajustes futuros concedidos aos servidores [...]" (grifos acrescidos) .
16.	No caso concreto, há nos autos prova no sentido de que o interessado fora efetivamente beneficiado por decisão judicial transitada em julgado, razão pela qual, a despeito da sua ilicitude, os "quintos" ou "décimos" incorporados após a edição da Lei 9.624/1998 poderão subsistir, nos exatos termos da deliberação do STF.
17.	Por fim, diversamente do consignado pela unidade técnica, entendo que o tempo de função comissionada efetivamente exercido pelo interessado é suficiente para assegurar as incorporações consignadas no formulário e-Pessoal. Ao que parece, não houve a utilização de tempo duplicado na incorporação dos "quintos", mas, sim, o lançamento equivocado de informação por parte do órgão jurisdicionado, o qual poderá ser corrigido por ocasião da emissão de novo ato de aposentadoria a ser submetido ao julgamento deste Tribunal.
	Ante o exposto, VOTO por que seja adotada a deliberação que ora submeto à apreciação deste Colegiado.
TCU, Sala das Sessões, em 17 de maio de 2022.
BENJAMIN ZYMLER 
Relator